Inventaris van het archief van de Directie Veehouderij en Zuivel van het Ministerie van Landbouw, Natuur en Voedselkwaliteit, 1976-1989
Nationaal Archief, Den Haag
- Taak, 1
  - Zuivel, 1.823.61
    - Stukken betreffende het bepalen van het Nederlandse standpunt voor de 20e vergadering van Comité voor de Code of Principles concerning Milk and Milkproducts, alsmede het delegatieverslag, 1982; 352; 1 omslag
      Nota bene: De 20e vergadering werd gehouden op 26-30 april 1982 te Rome
    - Stukken betreffende het beoordelen van de positie en het functioneren van het Boter- en Kaascontrolestation 'Friesland', 1982-1986; 353; 1 omslag
    - Vergaderstukken van de Stuurgroep Organisatie Boederijmelk- en Zuivelkeuringen, 1987-1988; 354; 1 omslag
  - Melk, 1.823.611
    - Stukken betreffende het beantwoorden van Tweede Kamervragen over de ontwikkeling van tankmelken en de prijsverhoging door vetgehalteverhoging van consumptiemelk, alsmede het informeren van de minister en het voeren van intern overleg en overleg met belanghebbenden inzake de productie en de samenstelling van melk, 1976-1978; 355; 1 pak
      157.2-0006-01 Minister van Landbouw, Natuur en Voedselkwaliteit
      157.2-0011-01 Minister van Landbouw, Natuur en Voedselkwaliteit
    - Stukken betreffende het voeren van intern overleg en het beantwoorden van Tweede Kamervragen en vragen van particulieren over het invoeren van het tankmelken als systeem van melkaanvoer voor de melkveehouderij en de zuivelindustrie, 1976-1979; 356; 1 pak
    - Stukken betreffende het voeren van overleg met de ministeries van Economische Zaken en Volksgezondheid en Milieuhygiëne over het aanpassen van de Warenwet en de Landbouwkwaliteitswet aan de EEG-richtlijn 76/118, 1976-1979; 357; 1 omslag
      157.2-0473-01 Minister van Landbouw, Natuur en Voedselkwaliteit
      Nota bene: De richtlijn bevatte eisen aan de toevoeging van melkpoeder bij de bereiding van geëvaporeerde melk en gecondenseerde melk met suiker
    - Stukken betreffende het bepalen van het Nederlands standpunt binnen de Europese Commissie over verduurzaamde melk, 1980-1987; 358; 1 omslag
    - Stukken betreffende het verlenen van een subsidie aan de Regionale Melkwinningscommissie West-Nederland in Gorinchem, 1986-1989; 359; 1 omslag
    - Stukken betreffende het bespreken van een voorstel van de Europese Commissie over melkhygiëne, 1989; 360; 1 omslag
  - Onderzoek en controle, 1.823.611.276
    - Stukken betreffende het verstrekken van subsidie ten behoeve van de kosten van het Melkhygiënisch Onderzoekscentrum van de Nederlandse Organisatie voor Toegepast Natuurwetenschappelijk Onderzoek (TNO), 1980-1986; 361; 1 omslag
      Nota bene: Bevat tevens stukken betreffende het houden van toezicht op het onderzoekscentrum
  - Conserveren, pasteuriseren en steriliseren, 1.823.611.33
    - Stukken betreffende het instellen van de Technische Werkgroep Boerderijmelk en de Technische Werkgroep Industriële Verwerking, 1986-1989; 362-363; 2 pakken
      Nota bene: De werkgroepen hadden tot doel te adviseren over de implementatie van de Europese Richtlijn 85/397 in de Nederlandse regelgeving. Het ging hierbij om hygiënische en veterinairrechtelijke problemen bij het intracommunautaire handelsverkeer in warmtebehandelde melk
      - 1986-1987, 362; 1 pak
      - 1988-1989, 363; 1 pak
    - Vergaderstukken en rapportage van de Technische Werkgroep Boerderijmelk, 1986-1987; 364; 1 omslag
    - Vergaderstukken en rapportage van de Werkgroep Industriële Verwerking, 1987-1988; 365; 1 pak
  - Melkpoeder, 1.823.611.43
    - Stukken betreffende het beantwoorden van Tweede Kamervragen over een advertentie voor melkpoeder van het Nederlandse bedrijf Ceteco in het Hondurese dagblad Tribune, 1980; 366; 1 omslag
  - Vervalsing, bederf, gebreken en verontreiniging, 1.823.611.6
    - Stukken betreffende het geven van voorlichting over de dioxine-problematiek, 1989; 367; 1 pak
      157.2-0505-01 Minister van Landbouw, Natuur en Voedselkwaliteit
  - Botervet, 1.823.612.221
    - Stukken betreffende het opstellen van een standpunt over de controlemogelijkheden van gefractioneerd boterconcentraat in het kader van de EEG-verordening 262/79, 1980; 368; 1 omslag
      157.2-0063-01 Minister van Landbouw, Natuur en Voedselkwaliteit
  - Kaas, 1.823.613
    - Vergaderstukken van de Studiegroep Kwaliteit Nederlandse Kaas op Duitse Markt, 1980-1985; 369; 1 pak
      Nota bene: Bevat tevens correspondentie
    - Stukken betreffende het goedkeuren van de statuten van en het houden van toezicht op de Stichting het Kaasmerk, 1981-1984; 370; 1 omslag
      157.2-0376-01 Minister van Landbouw, Natuur en Voedselkwaliteit
    - Vergaderstukken van de Begeleidingscommissie Aanpassing Heffingsvrije Hoeveelheden Boerenkaas, 1984-1988; 371; 1 omslag
  - Eieren en eiproducten, 1.823.64
    - Stukken betreffende het voeren van intern overleg, het informeren van de minister en het beantwoorden van vragen van particulieren over de productie en samenstelling van scharreleieren, alsmede het beantwoorden van Tweede Kamervragen over de mogelijkheden tot schadeloosstelling van boeren die scharreleieren willen produceren, 1976-1979; 372; 1 pak
    - Vergaderstukken van het ambtelijk overleg over de scharreleierenregeling, 1987; 373; 1 omslag
  - Vlees- en vetproducten, 1.823.65
    - Stukken betreffende het voeren van intern overleg en het beantwoorden van vragen van particulieren over de vleesproductie, alsmede het rapport 'De rundvleesproduktie in Nederland III', 1976-1979; 374; 1 pak
      Nota bene: De rapporten I en II werden geschreven door de taakvoorgangers van de directie
    - Vergaderstukken van de Werkgroep Valorisatie Stierenvlees, 1977-1979; 375; 1 pak
      Nota bene: Inclusief het rapport 'De produktie en afzet van stieren in Nederland'
    - Vergaderstukken van de Werkgroep Vleeskwaliteit, 1987; 376; 1 pak
    - Nota' s 'Kwaliteit van varkensvlees' en ' Kwaliteit van pluimveevlees' van de Werkgroep Vleeskwaliteit, 1989; 377; 1 omslag
  - Energievoorziening, 1.824.11
    - Stukken betreffende het beantwoorden van Tweede Kamervragen inzake de kosten van energie en de besparing van energie in de veehouderij, alsmede een interne nota inzake de energiebesparing in de zuivelindustrie, 1977-1979; 378; 1 omslag
  - Handelstechnische aangelegenheden, 1.824.517
    - Vergaderstukken van de Studiecommissie Contractteelt, 1976-1977; 379; 1 pak
    - Stukken betreffende het informeren van de directeur-generaal, de minister en de Tweede Kamer over de contractproductie in de intensieve veehouderij, 1976-1979; 380; 1 omslag
    - Vergaderstukken van de Werkgroep Kontraktproduktie, 1977-1979; 381; 1 pak
  - Waarborgen voor gewicht, maat, oorsprong en kwaliteitsnormen, 1.824.518.22
    - Stukken betreffende het beoordelen en vaststellen van de werkzaamheden en taken van het Rijks-Kwaliteitsinstituut voor Land- en Tuinbouwprodukten (RIKILT), 1980-1984; 382; 1 omslag
      157.2-0259-01 Minister van Landbouw, Natuur en Voedselkwaliteit
    - Stukken betreffende het overleggen met de directeur van de Directie Voedings- en Kwaliteits Aangelegenheden over de gevolgen van de Landbouwkwaliteitswet voor de zuivelsector, 1980-1984; 383; 1 omslag
    - Stukken betreffende het voeren van intern overleg en overleg met belanghebbenden over de totstandkoming en de handhaving van waarborgen voor gewicht, maten en kwaliteit van zuivelproducten, 1980-1984; 384; 1 omslag
  - Uitvoer, 1.824.526
    - Stukken betreffende het voeren van intern overleg en overleg met andere landbouwdirecties over uitvoerverklaringen voor melk- en zuivelproducten, 1977-1979; 385; 1 omslag
      Nota bene: Bevat tevens correspondentie met handelaren en producenten in melk en zuivelproducten
  - Kredietwezen, 1.825.7
    - Nota's inzake garantieverleningen voor de veehouderij door het Borgstellingsfonds voor de Landbouw, 1976-1979; 386; 1 omslag
  - Bevordering van de productie, 1.826.398.3
    - Nota's inzake de nationale en Europese steunmaatregelen voor de zuivelproductie, 1976-1979; 387; 1 omslag
    - Stukken betreffende het beantwoorden van Tweede Kamervragen, 1982-1989; 388-389; 2 omslagen
      - Inzake de positie van kleine melkveehouders 1982-1985, 388; 1 omslag
      - Inzake de superheffing op de meerproductie van melk 1984-1989, 389; 1 omslag
    - Nota's aan de minister inzake de superheffing op de meerproductie van melk, 1984-1985; 390; 1 pak
    - Stukken betreffende het informeren van de directeur-generaal over de superheffing op de meerproductie van melk, 1984-1988; 391; 1 omslag
    - Vergaderstukken van het overleg tussen het ministerie en het Landbouwschap over het te voeren beleid inzake de superheffing en de quotering van de melkproductie, 1985; 392; 1 pak
    - Vergaderstukken van de Begeleidingscommissie voor het Ontwikkelings- en Saneringsfonds Project Eendenhouderij, 1986; 393; 1 omslag
    - Vergaderstukken van het ambtelijk overleg met het Landbouwschap over diverse onderwerpen betreffende de superheffing, 1986-1988; 394; 1 pak
    - Stukken betreffende het informeren en adviseren van de directeurenvergadering over de overgang van individuele melkquota naar fabrieksquota en over het kortingspercentage van de heffingsperioden 1987-1988, 395; 1 omslag
    - Stukken betreffende het beantwoorden van vragen van de Volkspartij voor Vrijheid en Democratie (VVD) over de superheffing op melk en het overdrachtsstelsel van grond met een melkquotum, alsmede het informeren en adviseren van de Directie Algemene Zaken, de minister en de Tweede Kamer over melkquota's, 1989; 396; 1 omslag
      155.1-0011-01 Minister van Landbouw, Natuur en Voedselkwaliteit
  - Buitenlandse aangelegenheden, internationale verhoudingen en ontwikkelingssamenwerking, 1.88
    - Stukken betreffende het voorbereiden van de Nederlandse delegatiesamenstellingen voor Raadswerkgroepen tijdens het Nederlandse voorzitterschap van de Europese Economische Gemeenschap (EEG) in de eerste helft van 1986, 1986-1989; 397; 1 omslag
      158.1-0492-01 Minister van Landbouw, Natuur en Voedselkwaliteit